【裁判字號】    91,易,1700
【裁判日期】    920408
【裁判案由】    竊盜
【裁判全文】
臺灣桃園地方法院刑事判決                        九十一年度易字第一七號
    公  訴  人  臺灣桃園地方法院檢察署檢察官
    被      告  甲○○
                丁○○
右列被告等因竊盜案件，經檢察官提起公訴（九十一年度偵字第六九七三號），本院
判決如左：
    主  文
甲○○結夥三人以上，攜帶兇器竊盜，處有期徒刑柒月。扣案手電筒貳支沒收。
丁○○結夥三人以上，攜帶兇器竊盜，累犯，處有期徒刑捌月。扣案之手電筒貳支沒
收。
    事  實
一、丁○○曾於民國八十四年間因犯竊盜及違反麻醉藥品管理條例等案件，經臺灣基
    隆地方法院以八十四年訴字第一三八號分別判處有期徒刑六月、一年四月，合併
    定應執行有期徒刑一年八月，於八十四年八月三日確定，並於八十六年四月十九
    日執行完畢。又於八十八年間再因犯竊盜案件，經同一法院判處有期徒刑六月，
    嗣提起上訴，於八十八年八月三十一日駁回上訴確定，於八十九年四月十四日執
    行完畢。竟仍不知悔改，與甲○○、乙○○（另行審結）結夥三人，共同基於意
    圖為自己不法所有之犯意聯絡，於九十一年四月三日十四時十五分許，由丁○○
    攜帶客觀上足以對人之生命、身體及安全構成威脅之鋸子、六角扳手、虎頭鉗、
    各一支、電鑽、美工刀各二支等工具，另與乙○○各攜帶其分別所有之手電筒一
    支，至桃園縣龜山鄉○○路○段五五二號「桂林天下」大樓內，竊取鐵架五根、
    鋁片三片，得手後，因觸碰警報系統，保全人員丙○○、張獻仁接獲警示會同警
    方前往查獲，並扣得鋸子、六角扳手、虎頭鉗各一支，及電鑽、美工刀、手電筒
    各二支等工具。
二、案經桃園縣警察局龜山分局報告臺灣桃園地方法院檢察署檢察官偵查起訴。
    理  由
一、訊據被告丁○○、甲○○二人固坦承於右揭時間，曾進入桂林天下大樓內，惟均
    矢口否認犯行，被告丁○○辯稱：是因為喝了啤酒，鬧肚子，見大樓門未關，進
    去上廁所，沒有偷竊，扣案之工具，非其所攜帶云云。被告甲○○辯稱：是與被
    告乙○○相約在該處，到達後打電話與之聯絡，乙○○告以在大樓內上廁所，因
    而進去大樓內找乙○○云云。惟查：
  (一)右揭犯罪事實，業據證人即接獲警示前往之保全人員丙○○迭次於警、偵訊及本
    院調查時證稱：當天收到狀況顯示現場有警示，伊就先趕到現場，到場後看到乙○○裡面走出來，後面甲○○與丁○○一前一後走出來，距離不到一步，伊問二
    人進來幹什麼，丁○○說去上廁所，甲○○沒回答，丁○○手上有拿二包工具，
    然後就跑掉，伊上前追，追到對面，剛好有停放一台貨櫃車，丁○○將工具往裡
    面丟，甲○○在伊追丁○○時離開現場。甲○○被伊抓到時，曾表示根本不認識
    丁○○等語（參偵卷第六十二頁、本院九十一年十月三十一日、九十二年三月六
    日訊問筆錄），及證人張獻仁於警訊時所證述：伊到達現場時，發現被告甲○○
    、丁○○、乙○○三人正在搬運已拆卸的鐵條、鋁片，伊與同事大喊不要動，三
    人拔腿就跑，伊便尾隨被告乙○○，大約追了二百公尺，在現場對面巷內，發現
    他躲在暗處，與警方合力將他逮捕等語（參偵卷第二十頁）屬實。證人丙○○、
    張獻仁二人與被告二人均素不相識，復無怨隙，當無構陷被告之虞。是被告丁○○否認曾攜帶及丟棄扣案之除手電筒以外之工具，核為卸責之詞，不足採信。
  (二)被告二人與被告乙○○三人，均坦承三人係舊識，曾一起搬運家俱。但被告二人
    與乙○○卻於右述時間，同時出現在同一棟大樓，並在警報器警示時，一起由大
    樓走出，衡之常情，三人應非單純巧遇。參以，被告三人既均屬舊識，則被告甲○○在為警查獲時，何以堅稱：不認識被告丁○○，足見被告甲○○心虛之情。
    且查獲當時三人分頭逃跑，而分別為證人丙○○、張獻仁及據報前來之警察逮捕
    ，果被告三人確如其所言，並沒有偷竊之犯行，心中自然坦蕩，何須分頭逃離現
    場。
  (三)依現場所拍攝之照片四張（參偵卷第二十九、三十頁）顯示該大樓之電梯間大門
    上之鐵條及鋁片確已遭人拆卸，鐵條並整齊置放在一旁的水缸上，另據證人丙○○於本院作證時指證鋁片當時亦係放在水缸邊（參本院九十二年三月六日訊問筆
    錄），顯見係拆下準備帶走之物，否則大可隨手棄置，無須將其整齊排放。
  (四)被告丁○○堅稱：是到現場上廁所，但查，證人丙○○於本院調查時結證：失竊
    地點一樓並無廁所之設置等語（參本院九十一年十月三十一日訊問筆錄），因此
    ，被告丁○○供辯稱：是前往上廁所云云，即非可採。
  (五)此外，並有鋸子、六角扳手、虎頭鉗各一支，及電鑽、美工刀、手電筒各二支等
    工具扣案可資佐證。
  (六)綜合上述，被告二人犯行，事證明確，洵堪認定。
二、按所謂兇器之種類並無限制，凡客觀上足對人之生命、身體、安全構成威脅，具
    有危險性之兇器均屬之，且只須行竊時攜帶此種具有危險性之兇器為已足，並不
    以攜帶之初有行兇之意圖為必要。經查，扣案之美工刀係屬銳器、鋸子一端有金
    屬齒狀，可切割物品，六角扳手、虎頭鉗、電鑽均為金屬材質，依一般社會觀念
    ，客觀上足對人之生命、身體構成威脅，且有行兇之可能性及危險性，自係屬於
    刑法第三百二十一條第一項第三款所指之「兇器」。是核被告甲○○、丁○○二
    人所為係犯刑法第三百二十一條第一項第三款、第四款之加重竊盜罪。被告二人
    與被告乙○○間，有犯意之聯絡，行為之分擔，均為共同正犯。被告丁○○曾於
    八十四年間因犯竊盜及違反麻醉藥品管理條例等案件，經臺灣基隆地方法院以八
    十四年訴字第一三八號分別判處有期徒刑六月、一年四月，合併定應執行有期徒
    刑一年八月，於八十四年八月三日確定，並於八十六年四月十九日執行完畢。又
    於八十八年間再因犯竊盜案件，經同一法院判處有期徒刑六月，嗣提起上訴，於
    八十八年八月三十一日駁回上訴確定，於八十九年四月十四日執行完畢，此有臺
    灣高等法院被告全國前案紀錄表在卷可稽，其於刑之執行完畢後，五年內再犯本
    件有期徒刑以上之罪，為累犯，應依法加重其刑。爰審酌被告二人為個人私利不
    思以自力賺取，竟以行竊方式滿足自己需求，竊得財物之數量等一切情狀，分別
    量處如主文所示之刑。扣案手電筒二支，係供犯本罪所用之物，分別為被告丁○○、乙○○二人所有，併依刑法第三十八條第一項第二款規定宣告沒收。至於其
    餘扣案之鋸子、六角扳手、虎頭鉗各一支，及電鑽、美工刀各二支等工具，雖係
    供犯本案所用之物，且為被告丁○○所攜帶，但攜帶之原因所在多有，非僅所有
    一端，被告丁○○既堅詞否認該物為其所有，爰不另為沒收之諭知，附此敘明。
據上論斷，應依刑事訴訟法第二百九十九條第一項前段，刑法第二十八條、第三百二
十一條第三款、第四款、第四十七條、第三十八條第一項第二款，判決如主文。
本案經檢察官李山明到庭執行職務。
中      華      民      國    九十二    年      四      月      八      日
                                臺灣桃園地方法院刑事第四庭
                                    審判長法  官  陳  世  宗
                                          法  官  林  明  洲
                  法  官  李  桂  英
右正本證明與原本無異。
如不服本判決，應於判決送達後十日內向本院提出上訴狀( 應附繕本 )，上訴於
臺灣高等法院。
                                          書記官  張  淑  芬
中        華        民        國   九十二   年   四   月    十五    日
附論罪科刑依據之法條：
刑法第三百二十一條第一項第三款、第四款：
中華民國刑法第三百二十一條
犯竊盜罪而有左列情形之一者，處六月以上、五年以下有期徒刑：
一  於夜間侵入住宅或有人居住之建築物、船艦或隱匿其內而犯之者。
二  毀越門扇、牆垣或其他安全設備而犯之者。
三  攜帶兇器而犯之者。
四  結夥三人以上而犯之者。
五  乘火災、水災或其他災害之際而犯之者。
六  在車站或埠頭而犯之者。
前項之未遂犯罰之。


司法院資訊處製作；財團法人民間司法改革基金會備份。
